臺灣宜蘭地方法院刑事判決              100年度易字第201號
公  訴  人  臺灣宜蘭地方法院檢察署檢察官
被      告  吳克強
上列被告因毒品危害防制條例案件，經檢察官提起公訴（100年
度毒偵字第197號），本院判決如下：
    主  文
吳克強施用第二級毒品，累犯，處有期徒刑肆月，如易科罰金，
以新台幣壹仟元折算壹日。
    犯罪事實
一、吳克強前因肅清煙毒條例等案件，經臺灣士林地方法院以85
    年度訴字第69號判處有期徒刑3年4月、6月、8月，並經臺灣
    高等法院以85年度上訴字第2925號駁回上訴確定，復因麻醉
    藥品管理條例案件，經本院以87年度訴字第166號判處有期
    徒刑5年2月，並經臺灣高等法院以88年度上訴字第343號駁
    回上訴確定，嗣上開二案經定應執行刑為有期徒刑8年8月確
    定，並於民國90年3月29日假釋付保護管束出監，保護管束
    期間自90年3月29日起至94年3月29日止，詎吳克強於保護管
    束期間復因施用毒品案件，先後2次經觀察、勒戒後，均認
    無繼續施用毒品傾向，經臺灣宜蘭地方法院檢察署檢察官分
    別以91年度毒偵字第577號、91年度毒偵字第973號案件為不
    起訴處分確定，又因竊盜案件，經本院以91年度易字第512
    號判處有期徒刑1年，其假釋因此撤銷，應執行殘餘刑期4年
    ，嗣上開竊盜案件經減刑為有期徒刑6月確定，並接續上開
    殘餘刑期執行至96年7月16日因縮刑期滿徒刑執行完畢出監
    。詎吳克強仍不知悔改，復基於施用第二級毒品甲基安非他
    命（下稱甲基安非他命）之犯意，於100年1月14日晚間8時
    許為警採尿時點往前回溯96小時內之某時，在不詳地點，施
    用甲基安非他命1次，嗣其於100年1月14日晚間8時許為警採
    集其尿液送鑑定之結果，呈甲基安非他命陽性反應，始知悉
    上情。
二、案經宜蘭縣警察局羅東分局報告臺灣宜蘭地方法院檢察署檢
    察官偵查起訴。
    理  由
一、按被告以外之人於審判外之言詞或書面陳述，除法律有規定
    者外，不得作為證據，刑事訴訟法第159條第1項固定有明文
    ；惟被告以外之人於審判外之陳述，雖不符同法第159條之1
    至159條之4之規定，而經當事人於審判程序同意作為證據，
    法院審酌該言詞陳述或書面陳述作成時之情況，認為適當者
    ，亦得為證據。當事人、代理人或辯護人於法院調查證據時
    ，知有第159條第1項不得為證據之情形，而未於言詞辯論終
    結前聲明異議者，視為有前項之同意，刑事訴訟法第159條
    之5第1項、第2項亦定有明文。本判決所引之下述證據資料
    ，當事人均不爭執其證據能力，本院審酌該等證據資料作成
    時之狀況，並無不宜作為證據情事，依刑事訴訟法第159條
    之5第2項規定，自得作為證據。
二、訊據被告對於驗尿結果有甲基安非他命陽性反應固不爭執，
    惟矢口否認有何施用甲基安非他命之犯行，辯稱：伊因每天
    煉製黃金，煉金過程都會燒砒霜、蛇毒，因此所吸到的毒就
    是安非他命，並因而導致伊尿液有甲基安非他命陽性反應云
    云。經查，被告於上揭時間所採之尿液確呈甲基安非他命陽
    性反應，有宜蘭縣政府警察局羅東分局100年度毒品犯罪嫌
    疑人尿液採驗作業管制紀錄表及慈濟大學濫用藥物檢驗中心
    出具之檢驗總表各1紙在卷可證。又被告於上揭時間經警採
    集之尿液，經送慈濟大學濫用藥物檢驗中心係以酵素免疫分
    析法（EIA）初步檢驗，並以氣相層析質譜儀法（GC/MS）確
    認檢驗之結果，其尿液中確呈甲基安非他命陽性反應，而按
    氣相層析質譜儀法係目前確認藥物篩檢結果時最常採用之確
    認方法，在良好的操作條件下，以氣相層析質譜儀作藥物及
    其代謝物之定性及定量分析，幾乎不會有偽陽性反應產生，
    而甲基安非他命經口服投與後約70%於24小時內自尿液中排
    出，約90%於96小時內自尿液中排出，甲基安非他命之檢出
    與其投與方式、投與量、個人體質、採尿時間及檢測儀器之
    精密度等諸多因素有關，惟最長不可能超過4日，被告經警
    採集之尿液經前述檢驗結果，呈甲基安非他命陽性反應，已
    如前述，依前揭說明，被告於採尿時間回溯96小時內，確有
    施用第二級毒品甲基安非他命之行為，已足認定。被告空言
    否認係因燒砒霜、蛇毒所致云云，顯係卸責之詞，委無足取
    ，本件事證明確，被告確有於100年1月14日晚間8時許經警
    採尿時回溯96小時內之某時許，在不詳處所，施用第二級毒
    品甲基安非他命1次之犯行，堪以認定。
三、核被告所為，係犯毒品危害防制條例第10條第2項施用第二
    級毒品罪。其施用毒品前持有毒品之低度行為，為施用毒品
    之高度行為所吸收，不另論罪。又被告有犯罪事實欄所載之
    前科與執行情形，有台灣高等法院被告前案紀錄表在卷足憑
    ，其於5年內故意再犯本件有期徒刑以上之罪，係屬累犯，
    應依刑法第47條第1項之規定加重其刑。爰審酌被告曾因施
    用毒品案件經觀察、勒戒後，仍未能確實戒除毒害，猶有用
    毒抵癮之習，顯無戒除毒癮之決心，自制能力不足，惟考量
    被告施用毒品之犯行，係屬對其自身健康之戕害行為，對社
    會所造成之損害尚非直接等一切情狀，量處如主文所示之刑
    ，並諭知易科罰金之折算標準。
據上論斷，應依刑事訴訟法第299條第1項前段，毒品危害防制條
例第10條第2項，刑法第11條前段、第47條第1項、第41條第1項
前段，判決如主文。
本案經檢察官王清白到庭執行職務。
中    華    民    國   100    年    7     月    4     日
                  刑事第四庭法  官  林楨森
以上正本證明與原本無異。
如不服本判決應於收受送達後十日內向本院提出上訴書狀，並應
敘述具體理由；其未敘述上述理由者，應於上訴期間屆滿後二十
日內向本院補提理由書(均須按他造當事人之人數附繕本)「切勿
逕送上級法院」。
                            書記官  劉晨輝
中    華    民    國   100    年    7     月    4     日
附錄本案論罪科刑法條：
毒品危害防制條例第10條
施用第一級毒品者，處6月以上5年以下有期徒刑。
施用第二級毒品者，處3年以下有期徒刑。